# 还是老问题---资本变更验资到底要不要审计？

提问人：sqrhj 时间：2013-01-18 15:29:12
这是我一直很是困惑的问题：资本变更验资是不是一定要审计？审计要进行那些项目？做到什么程度？我查遍了准则没有要求一定审计，到底该怎么做？求各位版主和老师们指点迷津。这问题我已经问过一次了，是不是不值得疑问？还是根本不是问题。

回答人：chenyiwei
赞同，此时的审计并不是对被审验单位财务报表的全面审计，也不需要出具审计报告，而是将审计程序作为验资程序的一部分，对被审验单位的货币资金、往来、其他重要资产和负债项目的变动情况予以关注，作为验资证据取证的一部分。